# 请教陈版：合作种植农产品会计核算

提问人：songxiaomincpa 时间：2014-06-03 23:42:02
甲公司为一农产品加工企业与乙农业合作社签订合作协议，双方合作建设 1000 亩苹果种植项目，合作方式：甲公司出资 100 万元负责购置树苗、化肥、犁地、除草、道路修建提供给乙合作社，乙合作社负责组织农民提供土地和劳动力种植。甲公司提供的 100 万元的50%有乙合作社在苹果收获后以苹果实物还抵偿，其余50%作为甲公司的扶贫款无偿投入。 请问甲公司应该如何进行会计核算。

回答人：chenyiwei
1 、甲公司出资 100 万元中，形成生物资产、固定资产（如道路）和其他资产（如有）的金额各为多少？ 2 、所收获的苹果是否全部由甲公司收购？收购价格是当前市场价格还是事先约定的价格？有无保底约定？甲公司是否有权拒收质量不合格的苹果？ 3 、甲公司的投入除了通过无偿取得部分苹果以外，对其投资额的另外 50 ％将通过何种途径收回？

提问人：xiongmao12 时间：2014-06-04 15:15:55
根据您所说的情况，我觉得 100 万元购置的树苗、化肥等不应当形成公司的任何资产。考虑到将来 50 万以苹果的方式回来，这样可以将 50 万计入预付款，其他五十万无法收到对价的做营业外支出。

回答人：chenyiwei
这也是一种可能的思路。但要关注剩余 50 万通过何种途径收回？我理解几乎不可能是白白捐赠掉了。